臺灣臺南地方法院民事裁定　　　　　　　107年度聲字第188號
聲　請　人　蘇松　　


相　對　人　臺南市選舉委員會

法定代理人　李孟諺　
上列聲請人與相對人間請求保全證據事件，本院裁定如下：
      主  文
准於證據保全程序將臺南市○○區○○里○○○里○○○○00號
、第66號投開票所之全部選票（含有效票、無效票、已領未投之
空白票、用餘票），予以封存，並交由臺南市選舉委員會集中保
管。
    理  由
一、聲請意旨以：聲請人與蘇明田均為臺南市東山區東正里第3
    屆里長選舉（下稱系爭選舉）之候選人，投開票所計有第65
    號(東山國民小學，設於臺南市○○區○○里0鄰○○路0段
    00號)、第66號(東正廣安宮，設於臺南市○○區○○里0鄰
    00號)。系爭選舉於107年11月24日結束後，聲請人（號次2
    ）得票數457票、蘇明田（號次1）得票數462票，雙方僅有5
    票之差距。惟據計票人員統計廢票高達24票，在民風純樸之
    臺南市東山區東正里，明顯違反常情，如開票人員對於廢票
    之認定有誤致當選票數不實，即有公職人員選舉罷免法第12
    0條第1項第1款之情形，聲請人得於相對人於107年11月30日
    公告當選人名單後提起當選無效之訴。上開兩個投開票之選
    票現存放在相對人(或臺南市東山區公所)，為免選票保管不
    周或不慎滅遺失等情形，足以影響最後當選結果，爰依民事
    訴訟法第368條之規定聲請保全證據，將系爭選舉之全部選
    票予以封存等語。
二、按證據有滅失或礙難使用之虞，得向法院聲請保全；就確定
    事、物之現狀有法律上利益並有必要時，亦得聲請為鑑定、
    勘驗或保全書證，民事訴訟法第368條第1項定有明文。且依
    同法第370條第1項第4款、第2項規定，保全證據之聲請應表
    明應保全證據之理由，並應釋明之。又按選舉、罷免訴訟程
    序，依公職人員選舉罷免法第128條規定，準用民事訴訟法
    之規定。當事人於案件起訴前或起訴後，認為證據有滅失或
    礙難使用之虞，或經他造同意者，得向法院聲請保全，公職
    人員選舉罷免法施行細則第57條亦有明文。
三、經查：聲請人主張系爭選舉得票數最高之蘇明田與得票次高
    之聲請人差距僅5票，業據聲請人提出系爭選舉候選人得票
    數查詢結果資料，可認為已有相當之釋明。聲請人聲請扣押
    系爭選舉第65號、第66號投開票所之全部選票（含有效票、
    無效票、已領未投之空白票、用餘票）以保全證據，攸關其
    日後提出本案訴訟之事實認定，且恐有滅失或礙難使用之虞
    ，而有確定現狀之法律上利益及必要，核與民事訴訟法第
    368條之規定相符，應予准許封存，並交由臺南市選舉委員
    會集中保管。
四、依民事訴訟法第371條第1項，裁定如主文。
中    華    民    國   107    年    11    月    28    日
              民事第一選舉法庭  審判長法  官  李昆南
                                      法  官  吳金芳
                                      法  官  張桂美
以上正本係照原本作成。                    
本裁定不得聲明不服
中    華    民    國   107    年    11    月    28    日
                                      書記官  蘇冠杰